【裁判字號】    90,上易,2765
【裁判日期】    900831
【裁判案由】    傷害
【裁判全文】
臺灣高等法院刑事判決                            九十年度上易字第二七六五號
    上  訴  人
    即  被  告  甲○○
右上訴人即被告因傷害案件，不服臺灣板橋地方法院九十年度易字第一九一八號，中
華民國九十年六月二十九日第一審判決（起訴案號：臺灣板橋地方法院檢察署九十年
度偵字第七五一七號）提起上訴，本院判決如左：
    主  文
上訴駁回。
    事實及理由
一、本案經本院審理結果，認第一審以上訴人即被告甲○○犯刑法第二百七十七條第
    一項之罪，判處拘役三十日，並諭知易科罰金折算之標準為三百元折算一日，認
    事用法及量刑均無不當，應予維持，並引用第一審判決書記載之事實、證據及理
    由。
二、被告上訴意旨：渠只有推告訴人乙○○肩膀而已，告訴人之傷單是找其親戚開的
    云云。
三、惟查：
（一）被告於九十年一月十六日上午十一時許，在其台北縣板橋市○○街三十一之三
      號住處毆擊告訴人成傷之事實，業經告訴人於警訊時及原審審理中指訴甚詳，
      並經證人即當日在場目擊之告訴人母親楊吳金鳳於警訊時證述明確，且有中英
      醫院出具之診斷證明書一紙、台北縣警察局海山分局處理家庭暴力案件現場報
      告表、處理家庭暴力案件調查紀錄表及原審法院九十年家護字第一五八號民事
      通常保護令影本各一份在卷可資佐證，再參以被告於偵、審中均自承其確有推
      告訴人等情，衡情茍被告未出手毆打告訴人，當不致造成告訴人之頭部外傷、
      頸部有瘀擦傷兩道之情形，是被告於原審審理中所辯未出手毆打云云，顯非事
      實而不足採信。
（二）另被告雖稱告訴人之傷單是找其親戚開的云云，惟查被告此部分所陳，並未舉
      提任何證據以供本院調查；況驗傷診斷書之開立，於法僅以合格醫師依其所為
      之診斷而開立為必要，至該醫師與被診斷之人有無親戚關係，要非所問；縱認
      開立驗傷診斷書之醫師與被診斷之人間具親戚關係，在乏積極證據證明該醫師
      關於該驗傷診斷書之開立有何虛偽記載之情形前，該醫師所開立之驗傷診斷書
      ，其證據能力或證據證明力並不因此而受有影響。
四、綜上所述，被告前述上訴意旨所陳各節，於法均非可採。其執此上訴意旨，指摘
    原判決不當，求予撤銷改判，為無理由，應予駁回。
據上論結，應依刑事訴訟法第三百七十三條、第三百六十八條，判決如主文。
本案經檢察官鄭龍照到庭執行職務。
中      華      民      國    九十    年    八    月      三十一        日
                              臺灣高等法院刑事第十庭
                                    審判長法  官  溫  耀  源
                                          法  官  何  菁  莪
                                          法  官  林  銓  正
右正本證明與原本無異。
不得上訴。
                                          書記官  吳  美  貞
中      華      民      國    九十    年    九    月      七            日
附錄：本案論罪科刑法條全文
刑法第二百七十七條第一項
傷害人之身體或健康者，處三年以下有期徒刑、拘役或一千元以下罰金。
犯前項之罪，因而致人於死者，處無期徒刑或七年以上有期徒刑，致重傷者，處三年
以上、十年以下有期徒刑。


司法院資訊處製作；財團法人民間司法改革基金會備份。
